【裁判字號】    94,上訴,1807
【裁判日期】    950112
【裁判案由】    違反毒品危害防制條例
【裁判全文】
臺灣高等法院高雄分院刑事判決        94年度上訴字第1807號
上  訴  人  臺灣高雄地方法院檢察署檢察官
被      告  甲○○
                    （另案在臺灣高雄第二監獄執行中）
上列上訴人因被告違反毒品危害防制條例案件，不服臺灣高雄地
方法院94年度訴字第1601號中華民國94年9月23日第一審判決（
起訴案號：臺灣高雄地方法院檢察署94年度毒偵字第2564號、第
2839號。併辦案號：94年度毒偵字第5315號、第5487號、第8071
號），提起上訴，本院依簡式審判程序判決如下：
     主  文
上訴駁回。
     事  實
一、甲○○前於民國91年間因違反槍砲彈藥刀械管制條例案件，
    經原審判處有期徒刑1 年2 月併科罰金新臺幣2 萬元確定，
    並於92年11月22日假釋期滿，未經撤銷視為執行完畢；又於
    91年間因施用毒品案件，經送觀察、勒戒後，認無繼續施用
    毒品傾向，於91年12月19日釋放執行完畢。詎仍不知悔改，
    復基於施用第一級毒品海洛因之概括犯意，自94年3 月5 日
    某時起至同年6 月29日晚間7 時許止（不含受公權力拘束之
    時間），連續在位於高雄市○○路471 巷9 號5 樓之1 住處
    房間內、同市○○路18號「港都網網路餐廳」、同市○○路
    上某網路咖啡廳等處，以將第一級毒品海洛因置於注射針筒
    摻水混合後注射身體之方式，施用第一級毒品海洛因多次，
    嗣先後於：(1)同年3 月13日上午7 時10分許，為警在同市前
    鎮區○○○路與二聖二路口查獲；(2)同年4 月5 日中午12時
    15分許，為警在高雄縣鳳山市○○路與輜汽路口查獲；(3)同
    年6 月8 日上午11時55分許，為警在高雄市○○路18號「港
    都網網路餐廳」內查獲，並扣得第一級毒品海洛因1 包（驗
    後淨重0.02公克，空包裝重0.50公克）與甲○○所有供施用
    第一級毒品海洛因使用之止血帶1 條；(4)同年6 月17日零時
    ，在高雄市○○區○○路與九如路口，為警查獲；(5)同年6
    月29日下午7 時20分許，為警在高雄市○○○路與興中路口
    查獲，並扣得第一級毒品海洛因1 包（驗後淨重0.09公克，
    空包裝重0.29公克）。
二、案經高雄市政府警察局前鎮分局、三民第一分局、保安大隊
    及高雄縣警察局鳳山分局報請臺灣高雄地方法院檢察署檢察
    官偵查起訴及移送併辦。
     理  由
一、上開犯罪事實，業據被告甲○○於原審及本院審理時坦承不
    諱，且其為警查獲時所採集之尿液，經分送高雄市立凱旋醫
    院、臺灣檢驗科技股份有限公司高雄實驗室檢驗結果，均呈
    現嗎啡陽性反應，有該院94年3 月21日00000000號、94年6
    月28日00000000號、94年7 月10日00000000號濫用藥物尿液
    檢驗報告暨尿液編號對照表，與該公司實驗室94年4 月20日
    KＺ000000000000號、94年6 月22日KＺ000000000000號濫用藥
    物尿液檢驗報告暨尿液編號對照表共5 份附卷可按，另扣案
    之粉末2 包經送請法務部調查局檢驗結果，俱含第一級毒品
    海洛因成分（其中1 包驗後淨重0.02公克，空包裝重0.50公
    克；另一包驗後淨重0.09公克，空包裝重0.29公克），亦有
    該局94年8 月17日調科壹字第220020695 號、94年9 月14日
    調科壹字第220020858 號鑑定通知書共2 份在卷足憑，此外
    ，復有止血帶1 條扣案可稽，足見被告之自白與事實相符，
    其於前揭時地連續施用第一級毒品海洛因多次之犯行，足以
    認定。又被告前因施用毒品案件，經送觀察、勒戒後，因認
    無繼續施用毒品傾向，於91年12月19日釋放執行完畢等情，
    有臺灣高等法院被告前案紀錄表1 份可佐。從而，被告於觀
    察、勒戒執行完畢釋放後，5 年內再犯毒品危害防制條例第
    10條第1 項之施用第一級毒品罪，洵堪認定，本件事證明確
    ，應依法論科。
三、核被告所為，係犯毒品危害防制條例第10條第1 項之施用第
    一級毒品罪。被告為施用而持有第一級毒品海洛因，其持有
    之低度行為應為施用之高度行為所吸收，不另論罪。其先後
    多次施用第一級毒品海洛因之犯行，時間緊接，觸犯構成要
    件相同之罪名，顯係基於概括犯意反覆為之，應依連續犯之
    規定，論以一罪，並加重其刑。又被告自94年3 月5 日某日
    起至同年月11日止，及同年3 月15日起至同年6 月29日止施
    用海洛因之行為，雖未經公訴人起訴，惟與起訴事實（被告
    94年3 月13日上午8 時25分起回溯24小時內某時施用海洛因
    1 次之犯行），具有連續犯之裁判上一罪關係，為起訴效力
    ，本院自得併予審理。又被告曾於91年間因違反槍砲彈藥刀
    械管制條例案件，經原審判處有期徒刑1 年2 月併科罰金新
    臺幣2 萬元確定，並於92年11月22日假釋期滿，未經撤銷視
    為執行完畢等情，有臺灣高等法院被告前案紀錄表1 份在卷
    可按，其於有期徒刑執行完畢後，5 年內再犯本件有期徒刑
    以上之罪，為累犯，應依刑法第47條之規定加重其刑。又被
    告有2種加重其刑之事由，應依法遞加重之。
四、原審因而適用毒品危害防制條例第10條第1 項、第18條第1
    項前段，刑法第11條、第56條、第47條、第38條第1 項第2
    款之規定，並審酌被告經執行觀察、勒戒後，猶仍一再施用
    毒品，顯然欠缺戒除毒癮之決心，惟念被告之施用毒品行為
    ，乃屬對其自身健康之戕害行為，對社會所造成之損害尚非
    直接等一切情狀，量處有期徒刑1 年。並認扣案之粉末2 包
    ，經送驗結果俱含第一級毒品海洛因成分，而粉末包裝袋與
    其上殘留之毒品，已難以分析剝離，應依毒品危害防制條例
    第18條第1 項前段規定，不問屬於犯人與否，均沒收銷燬之
    ，而送鑑耗損之海洛因，既已滅失，自無庸再予宣告沒收銷
    燬之必要。另扣案之止血帶1 條，為被告所有供施用第一級
    毒品海洛因使用之物，業據被告供承在卷，應依刑法第38條
    第1 項第2 款之規定，併宣告沒收。經核原判決認事用法並
    無不合，量刑亦屬適度。公訴人上訴意旨，雖指稱：被告自
    94年6 月間某日起至同月30日止，尚有施用海洛因之行為，
    原審漏未審酌云云，惟本上訴意旨所指上情，已在原審審理
    範圍之內，並無漏未審理之情事甚明，上訴意旨，仍執前詞
    ，指摘原判決不當，為無理由，應予駁回。
據上論斷，應依刑事訴訟法第273 條之1 第1 項、第368 條，判
決如主文。
本案經檢察官林惠到庭執行職務。
中    華    民    國    95    年    1     月    12    日
                  刑事第三庭    審判長法  官  周賢銳
                                      法  官  黃仁松
                                      法  官  謝宏宗
以上正本證明與原本無異。
如不服本判決應於收受本判決後10日內向本院提出上訴書狀，其
未敘述上訴理由者，並得於提起上訴後10日內向本院補提理由書
狀（均須按他造當事人之人數附繕本）「切勿逕送上級法院」。
中    華    民    國    95    年    1     月    13    日
                                      書記官  熊惠津
附錄本判決論罪科刑法條：
毒品危害防制條例第10條第1項：
施用第一級毒品者，處 6 月以上 5 年以下有期徒刑。
                                                      K


司法院資訊處製作；財團法人民間司法改革基金會備份。
